【裁判字號】    94,訴,2915
【裁判日期】    950126
【裁判案由】    毒品危害防制條例
【裁判全文】
臺灣臺中地方法院刑事判決              94年度訴字第2915號
公  訴  人  臺灣臺中地方法院檢察署檢察官
被      告  戊○○
                    （現羈押在臺灣臺中看守所）
選任辯護人  洪錫欽律師
上列被告因違反毒品危害防制條例案件，經檢察官提起公訴（94
年度偵字第11962號），本院判決如下：
    主    文
戊○○共同連續販賣第一級毒品，處無期徒刑，褫奪公權終身。
扣案如附表編號一至三所示之毒品海洛因，均沒收銷燬之；因販
賣第一級毒品所得之財物新臺幣參拾貳萬捌仟元，沒收之，如全
部或一部不能沒收時，以其等財產抵償之。又連續轉讓第一級毒
品，處有期徒刑貳年，扣案如附表編號四所示之毒品海洛因，沒
收銷燬之。應執行無期徒刑，褫奪公權終身，扣案如附表編號一
至四所示之毒品海洛因，均沒收銷燬之；因販賣第一級毒品所得
之財物新臺幣參拾貳萬捌仟元，沒收之，如全部或一部不能沒收
時，以其等財產抵償之。
被訴轉讓第二級毒品部分，無罪。
    犯罪事實
一、戊○○前於民國九十年間，因施用毒品案件，經本院以九十
    年度訴字第五八八號判處有期徒刑四月、八月，應執行有期
    徒刑十一月確定；於九十一年間，復因施用毒品案件，經本
    院以九十一年度訴字第二九八四號判處有期徒刑一年二月、
    十月，應執行有期徒刑一年十一月確定，上開案件經接續執
    行，於九十三年十一月十七日假釋付保護管束（原至九十四
    年十一月三十日保護管束期滿，未構成累犯）。詎仍不知悔
    改，明知海洛因係屬毒品危害防制條例第二條第二項第一款
    所稱之第一級毒品，非經許可不得販入或賣出，竟仍為圖不
    法利益，而與丙○○（綽號「阿文」，所涉共同販賣第一級
    毒品犯行部分，應由檢察官另行偵辦），自九十四年三月間
    某日起、己○○（所涉販賣第一級毒品犯行，業經本院以九
    十四年度訴字第三五五六號判處有期徒刑十三年）自九十四
    年五月十五日起，共同基於販賣第一級毒品海洛因以營利之
    概括犯意聯絡，由戊○○操作流程，丙○○負責接受訂貨及
    送貨收款，己○○則負責訂貨、送貨安全及執行監督，先後
    多次出售毒品海洛因予丁○○及甲○○、乙○○（所涉販賣
    第一級毒品犯行，業經本院以九十四年度訴字第三五五六號
    判處有期徒刑九年）等人，所為販賣第一級毒品海洛因之行
    為如下：
(一)、自九十四年三月上旬某日起至同年五月十四日止，丁○○以
    其使用之電話號碼0000－000000號行動電話或公
    共電話，撥打戊○○、丙○○該販毒集團所使用之電話號碼
    0000－000000號行動電話、及其他不詳之行動電
    話，由丙○○接聽後，約在位於臺中市○○區○○路與崇德
    二路口之便利商店外交易，由丙○○前往送一包價值新臺幣
    （下同）三千元之海洛因予丁○○，丙○○並於取得價款後
    ，返回戊○○臺中市○○區○○里○○路四○九之二三號住
    處交付戊○○收執，前後共計五十四次，計戊○○、丙○○
    因上開買賣而共同取得此段時間之販毒所得計十六萬二千元
    。
(二)、自九十四年五月十五日起至同年七月十三日止，丁○○以其
    使用之上開行動電話或公共電話，撥打戊○○、丙○○、己○○毒集團使用之0000－000000號行動電話、及
    其他不詳之行動電話，由丙○○接聽後，約在位於臺中市○○區○○路與崇德二路口之便利商店外交易，由丙○○一人
    或由丙○○、己○○二人一同前往送一包價值三千元之海洛
    因予丁○○，丙○○並於取得價款後，返回戊○○住處交付
    戊○○收執，前後共計五十二次（其中己○○參與送貨為二
    次），計戊○○、丙○○、己○○因上開買賣而共同取得此
    段時間之販毒所得計十五萬六千元。
(三)、自九十四年六月下旬某日起至同年七月十四日止，先後在戊○○上址、臺中市○村路某處、臺中市○○路與中港路之加
    油站等地，由丙○○以八次各一千元之價格（其中二次尚未
    收錢）、以二次各二千元之價格，出售海洛因予甲○○、乙○○兄弟，並由丙○○當場交付等同價值之海洛因予甲○○
    、乙○○兄弟，丙○○於收取價款後，再返回戊○○住處交
    付戊○○收執，前後共計十次，計戊○○、丙○○、己○○
    因上開買賣共同取得販毒所得一萬元。
(四)、另乙○○因無固定工作，貪圖免費施用毒品海洛因及免費供
    膳宿之不法利益，遂於九十四年七月七日加入該集團，而與
    戊○○、丙○○、己○○共同基於意圖營利之販賣第一級毒
    品海洛因之概括犯意聯絡，負責送貨及取款之工作。渠等四
    人自九十四年七月七日起至同年七月十三日止，於丁○○以
    其使用之前開行動電話或公共電話撥打電話號碼0000－
    000000號行動電話，由丙○○接聽後，約在位於臺中
    市○○區○○路與崇德二路口之便利商店外交易，由丙○○
    一人或由丙○○、乙○○一同前往送一包價值三千元之海洛
    因予丁○○（乙○○於九十四年七月十二日一同前往送貨一
    次），丙○○並於取得價款後，返回戊○○住處交付戊○○
    收執，前後共計六次，計戊○○、丙○○、己○○、乙○○
    因上開買賣而共同取得此段時間之販毒所得計二萬一千元。
二、戊○○基於轉讓第一級毒品海洛因之概括犯意，於下列之時
    間、地點，分別連續無償轉讓第一級毒品海洛因予丙○○、
    乙○○、甲○○、己○○施用：
(一)、自九十四年六月間某日起至九十四年七月二十六日止，在戊○○位在臺中市○○區○○路四○九之二三號住處，約每星
    期共四、五日，每日一至二次不等，每次提供摻有第一級毒
    品海洛因之香菸一支供丙○○施用，共計無償轉讓三十餘次
    海洛因予丙○○。
(二)、自九十四年六月底某日起至同年七月十四日上午止，在戊○○上開住處，前三次每次提供可供以注射方式施用一次之重
    量之海洛因，第四次（即九十四年七月十四日該次）係提供
    海洛因一小包（含袋重○．四二公克）予乙○○施用，共計
    無償轉讓四次海洛因予乙○○。
(三)、自九十四年六月底某日起至同年七月上旬某日止，在戊○○
    上開住處，每次提供可供以注射方式施用一次之重量之海洛
    因供甲○○施用，共計無償轉讓五次海洛因予甲○○。
(四)、於九十四年七月間某日，在戊○○前開住處，每次提供摻有
    第一級毒品海洛因之香菸一支供己○○施用，共計無償轉讓
    二次海洛因予己○○。
三、嗣於九十四年七月十四日十六時許，丁○○遭檢舉施用毒品
    案件，經警方持搜索票前往位於臺中縣烏日鄉○○路六八四
    號查獲，丁○○向警方供出其毒品係撥打電話號碼0000
    000000號行動電話向綽號「阿文」者所購，警方遂要
    求丁○○以其使用之0000000000號行動電話撥打
    上開電話，佯欲購買三千元之毒品海洛因一包，經戊○○接
    聽後，遂囑由乙○○前往送貨，乙○○遂於當日十八時許攜
    帶毒品海洛因一包（淨重零點七三公克，空包裝重零點三四
    公克）前往臺中市○○區○○路與崇德二路口之便利商店前
    等候丁○○，而為埋伏之警員王書勛、吳登慶等人當場查獲
    ，而販賣毒品未得逞。戊○○見乙○○久未復返，另囑己○○前往該處查看，經乙○○向警方指明其為販毒集團成員後
    ，一併將己○○逮捕。於當日十八時三十分許，乙○○並偕
    同警方前往戊○○住處，當場在客廳電腦桌抽屜內起獲海洛
    因二十七包，在沙發椅墊下起獲海洛因一包，在乙○○所住
    房間內起獲海洛因一包（以上共二十九包，合計淨重三十一
    點七九公克，空包裝重七點二二公克），戊○○則趁機逃逸
    。警方嗣後持檢察官核發之拘票，於九十四年七月二十六日
    十六時三十分許，在其上開住處拘提到案。
四、案經臺中市警察局第六分局報告臺灣臺中地方法院檢察署檢
    察官偵查起訴。
    理    由
壹、有罪部分：
一、就販賣第一級毒品海洛因部分：訊據被告矢口否認有何販賣
    第一級毒品海洛因之犯行，辯稱：伊未曾販賣海洛因予證人
    乙○○、甲○○、丁○○云云。然查：
(一)、被告與綽號「阿文」之丙○○，自九十四年三月上旬某日起
    至同年七月十四日止，販賣第一級毒品海洛因予證人丁○○
    ，有時每日、有時隔二、三日即出售一次，每次均三千元；
    己○○係自九十四年五月十五日起加入該販毒集團，自九十
    四年六月底至七月八日或九日止曾與丙○○共同送貨二次；
    另乙○○自九十四年七月七日進而加入該販毒集團，並於同
    年七月十二日與丙○○共同送貨一次予證人丁○○，於同年
    七月十四日單獨送貨，即為警查獲等情，有以下之證人之證
    言足以證明：
１、證人丁○○於偵查及本院審理時之證述：
(1)、於九十四年七月十五日檢察官偵訊時結證稱：伊於九十四年
    三月上旬起開始，向綽號「阿文」之男子購買海洛因。伊的
    行動電話號碼是0000－000000號。伊是以該支行
    動電話撥打綽號「阿文」之男子所使用之0000－000
    000號行動電話向他買海洛因。每次都是一包三千元，一
    包量多少伊不知道，伊共買一百次，幾乎每天買，乙○○與
    己○○都有送貨給伊，伊都是交錢給他們二人，乙○○送海
    洛因給伊二、三次，其餘是己○○送貨的，伊是向「阿文」
    買的，乙○○與己○○是送貨人等語（見九十四年度偵字第
    一六○九號卷第二七頁）。
(2)、於九十四年十月四日檢察官偵訊時結證稱：伊的海洛因是向
    綽號「阿文」之男子購買的，伊撥打0000－00000
    0號行動電話向「阿文」購買，伊跟他買了二、三個月，九
    十四年七月十四日查獲當天，警察叫伊配合找「阿文」出來
    ，所以伊就打0000－000000號電話約他在北屯路
    與崇德路口見面。當天六點乙○○送毒品到該處給伊時，警
    察就抓乙○○，之後己○○又過來，警察就抓己○○，之前
    伊是跟乙○○接洽的等語（見九十四年度偵字第一一六○九
    號卷第六○頁）。
(3)、於本院九十四年度訴字第三五五六號同案共犯己○○、乙○○所涉販賣第一級毒品案件審理時結證稱：伊是施用海洛因
    ，自九十三年初開始施用到九十四年七月十四日被查獲為止
    ，伊於七月十四日當天早上還有施用，中午就被捉。伊是用
    伊的0000－000000號電話撥打0000－000
    000號電話給「阿文」，都是一個叫「阿文」接電話，每
    次都是他直接接起來，伊與「阿文」先約交易地點及時間，
    數量也在電話中講好。講好後就到約定地方去交易。查獲當
    日、及查獲前兩、三天乙○○各有送過一次海洛因給伊，地
    點都在被查獲之便利商店前，每次都是三千元一包，但電話
    是「阿文」接的。伊記得己○○曾與「阿文」一起拿海洛因
    給伊，大約二、三次左右，是七月十四日被查獲前，第一次
    是六月，不記得幾日，伊都是買三千元，都是約在北屯路便
    利商店，該次電話是「阿文」接的，「阿文」與己○○一同
    送貨來，毒品自「阿文」身上拿出來，己○○站在旁邊，沒
    有作什麼；第二次也是六月，也是三千元，地點相同，也是
    「阿文」接的電話，「阿文」與己○○一同來，毒品自「阿
    文」身上拿出來，己○○也是站在旁邊，應該只有這兩次。
    「阿文」自己送過很多次毒品給伊，好幾個月累積伊都是向
    他拿，伊自九十四年三月上旬開始與「阿文」交易到九十四
    年七月被查獲，伊都是兩、三天拿一次，除了向乙○○拿的
    兩次，及己○○陪「阿文」送的兩次外，其他都是「阿文」
    自己送來的。九十四年七月十四日前二、三天乙○○有送貨
    給伊，他是與「阿文」一起過來的，該次海洛因是由「阿文
    」交給伊，伊將錢交給「阿文」，「阿文」有向伊介紹以後
    乙○○會送貨。在七月十四日前兩、三天該次之前，伊沒有
    見過乙○○。伊打電話向「阿文」買海洛因，接聽電話的人
    大都是「阿文」，伊與他約定買貨的時間及地點。伊是自九
    十四年三月開始向「阿文」買海洛因，除了0000－00
    0000號電話聯絡外，伊也有以其他電話連絡，「阿文」
    常換號碼，但伊印象最深是0000－000000號該支
    電話，伊與0000－000000號聯絡時，都是談購買
    海洛因之事，打該電話就是要買海洛因。伊若有錢時就天天
    買，若沒有錢就兩、三天買一次，伊每次固定買三千元一包
    。伊每個月十日左右有領錢，就天天買到月底，之前就是兩
    、三天買一次。伊所說的「阿文」即在庭之證人丙○○等語
    明確（見本院九十四年訴字第三五五六號九十四年十二月三
    十日審理筆錄）。
(4)、於本院九十四年十一月二十五日審理時結證稱：伊從九十四
    年三月份開始到被查獲時為止，撥打0000－00000
    0號電話購買海洛因，平均二、三天買一次，一次買一包三
    千元，都是在被查獲的便利商店門口拿海洛因。接電話的大
    部分都是「阿文」，也有其他人的聲音，但伊不認識對方，
    伊只認識「阿文」，所以伊打電話過去都是說要找「阿文」
    。該段期間拿海洛因給伊的人是「阿文」，乙○○只有拿給
    伊二次。伊都是用伊的行動電話號碼0000000000
    號聯絡，有時候會打公共電話。九十四年七月十四日，警察
    查獲伊向乙○○買毒品時，己○○大約是在十分鐘後到場。
    因為乙○○出來一段時間沒有回去，所以己○○來看為何還
    沒有回去。在被查獲之前，伊有看過己○○，伊記得他曾經
    跟「阿文」一起拿海洛因給伊，大約二、三次左右。乙○○
    送海洛因給伊二次，一次是在查獲的那一天，另外一次是在
    查獲前二、三天，地點都是在被查獲的那一家便利商店前，
    伊每次都是買三千元一包。第一次是「阿文」帶乙○○來，
    所以伊把錢交給「阿文」，查獲的那一次，伊還沒有交錢，
    就被警察查獲了。伊向「阿文」購買海洛因半年內買了很多
    次，二、三天就買一次，都是買海洛因，每次都是買一包三
    千元。己○○沒有單獨來送過毒品，己○○是跟「阿文」一
    起來的，己○○來的那幾次，錢伊也都是交給「阿文」，己○○大概來過二、三次，交貨的地點也都是在查獲的這個便
    利商店前等語明確（見本院九十四年十一月二十五日審理筆
    錄）；於本院九十四年十二月三十日審理時結證稱：伊沒有
    向被告親自接洽購買毒品，伊都是向「阿文」購買海洛因，
    「阿文」就是丙○○，伊在本院九十四年訴字第三五五六號
    案件九十四年十二月三十日上午開庭有看到丙○○，伊可以
    確認伊向該名阿文購買海洛因，該名「阿文」之人就是丙○○。時間是從九十四年三月到本件被查獲時為止。聯絡方式
    是撥打0000－000000號該支電話。伊有錢的話就
    天天買，如果沒有錢的話就二、三天買一次，依照通聯紀錄
    ，如果伊有打電話的話，伊那次就有買，伊要買才會打電話
    ，海洛因的重量伊不清楚，每次都是一包三千元。每次都是
    「阿文」接電話，只有出事那天是乙○○接的，因為開庭的
    時候伊有聽過乙○○的聲音，所以伊可以確認出事那天是乙○○接的電話。伊是用伊的0000－000000號行動
    電話跟「阿文」聯絡，其他的時候有用過公共電話聯絡過，
    也有曾跟朋友借電話聯絡。該段期間全部主要是打0000
    －000000號聯絡阿文，也有別支電話，但是主要是這
    支。每次交毒品地點都相同，都是在被查獲的便利商店前。
    交貨時每次都是「阿文」把海洛因交給伊，只有最後一次是
    乙○○把海洛因交給伊，但是伊看過乙○○二次，之前的那
    次是「阿文」介紹乙○○給伊認識，跟伊說以後換乙○○將
    海洛因交給伊。己○○曾經與「阿文」一起來二、三次，但
    是伊錢都是交給「阿文」，伊沒有與己○○直接接洽過，己○○只是與「阿文」一起出來，站在「阿文」的旁邊，沒有
    說話等語明確（見本院九十四年十二月三十日審理筆錄）。
(5)、則依證人丁○○前揭於偵查、本院審理時所言雖略有些微差
    異，然其上開證言就其購買海洛因之聯絡方式、時間、地點
    、聯絡對象等節均相符合，綜合其前開證言以觀，證人丁○○係自九十四年三月上旬某日開始，至九十四年七月十四日
    止，以其所使用之電話號碼0000－000000號行動
    電話、公共電話等，撥打0000－000000號行動電
    話或其他不詳行動電話聯絡購買海洛因之事，證人丁○○係
    於每月十日領取薪水，每月十日後經濟寬裕時，係每日購買
    海洛因，直至月底，每月十日前則係二、三日購買一次，前
    後共計約購買一百餘次海洛因，每次購買一包，每包三千元
    ，地點均係在臺中市○○區○○路與崇德二路口之便利商店
    外。上開期間，除九十四年七月十四日該次，乙○○曾接聽
    證人丁○○購買海洛因之電話一次外，其餘均係丙○○接聽
    電話；交付證人丁○○海洛因及收款部分，己○○曾與丙○○共同前往交付海洛因二次，乙○○曾與丙○○共同交付海
    洛因一次，均係由丙○○交付海洛因及收款三千元。九十四
    年七月十四日當日則係由乙○○一人單獨前往送交海洛因，
    尚未收款即為警查獲。
２、同案共犯乙○○之證言：
(1)、於九十四年七月十四日警詢時證稱：警方帶同丁○○以釣魚
    方式購買毒品查獲伊及己○○共三人，現場查扣海洛因一小
    包含袋毛重一公克。警方於上記時、地帶同丁○○以行動電
    話0000－000000號撥打戊○○交給伊販賣毒品之
    電話號碼0000－000000號行動電話，要購買毒品
    海洛因一小包含袋毛重一公克三千元，由伊送達交貨時為警
    查獲，另戊○○見伊送貨未依時回去，派己○○察看情形一
    同遭警方逮捕。己○○與伊是投靠戊○○一同當小弟，平時
    戊○○提供伊與己○○吃、住及免費吸食及注射毒品海洛因
    。伊與己○○幫戊○○販賣毒品是以戊○○交給伊使用之行
    動電話0000－000000號以外，其餘的電話伊不清
    楚等語（見乙○○於九十四年七月十五日警詢筆錄）。
(2)、於九十四年七月十五日檢察官偵訊時結證稱：九十四年七月
    六、七日，朋友帶伊到那邊認識戊○○，九十四年七月九日
    晚上到戊○○臺中市○○區○○里○○路四○九之二三號一
    樓住處。戊○○免費提供海洛因及食宿，且送伊海洛因四、
    五次。本次是戊○○要伊幫他送別人訂購的海洛因，順便收
    錢回來，伊送過九十四年七月十四日下午六時許，在北屯路
    與崇德二路口這一次，當場被警察查獲，在伊身上扣得海洛
    因一包。是伊帶同警方到戊○○前址住處又搜獲三七．九四
    公克海洛因，綽號「阿文」者是戊○○的手下，直接接受訂
    貨、購買海洛因，「阿文」是接受訂貨，由戊○○派人送貨
    海洛因。伊均是據實陳述，伊是因生活遭遇困難才投靠戊○○，本次是在戊○○住處睡覺，才由伊送毒品海洛因給丁○○，是戊○○叫伊去送，戊○○操作流程，「阿文」接受訂
    貨及送貨收款，己○○是戊○○的親戚，在戊○○前開住處
    坐鎮，管理訂貨送貨安全及執行監督，伊是於九日才去投靠
    ，此次是戊○○指派，指派時己○○也在場等語（見九十四
    年度偵字第一一六○九號偵查卷第二四、二五頁）。
(3)、於本院九十四年度訴字第三五五六號其所涉販賣第一級毒品
    案件九十四年十一月二十五日訊問時供稱：伊於九十四年六
    月上臺中，伊九十四年七月十四日第一次替戊○○送貨，九
    十四年七月六日或七日就住在戊○○住處，因為己○○、「
    阿文」都在睡覺，故戊○○才叫伊到便利商店那裡送貨給丁○○。伊之前也是在該便利商店門口看過丁○○，是「阿文
    」於九十四年七月十四日二天前去送貨給丁○○看到丁○○
    的，伊說的貨就是海洛因。伊九十四年七月十四日送丁○○
    海洛因一包，是戊○○交給伊的，戊○○交給伊海洛因時，
    戊○○已經分裝好了。伊與「阿文」去送海洛因給丁○○該
    次，是送一包海洛因三千元。伊等販賣集團共有戊○○、己○○、「阿文」及伊共四人，伊是最後一個加入的。最大的
    頭是戊○○，聯絡等事情戊○○是交待己○○去作。買主要
    打電話向伊等買毒品時，是聯絡0000－000000號
    ，還有一支是○九三八，聯絡的電話號碼有很多支，接聽電
    話的人大多是己○○及「阿文」，電話是放在桌上。伊被查
    獲當天己○○之所以也被查獲，可能是因伊出來太久，戊○○派己○○出來看，己○○才被抓。伊替他們送毒品的話，
    戊○○會給伊毒品用，伊住在戊○○處不用租金等語（見本
    院九十四年度訴字第三五五六號審理卷第六一至六三頁）。
(4)、於本院九十四年度訴字第三五五六號其與己○○所涉販賣第
    一級毒品案件九十四年十二月三十日審理時以證人身分結證
    稱：伊於九十四年七月十四日曾送海洛因到臺中市○○路及
    崇德二路口給丁○○而為警查獲。當天因為丁○○打電話來
    要來買毒品，戊○○自電腦桌拿出毒品，叫伊拿毒品出去給
    丁○○。伊與「阿文」還有送過一次毒品給丁○○，該次是
    「阿文」接的電話，叫伊去送毒品，伊在客廳「阿文」叫伊
    陪他出去，伊不知毒品如何來的。伊與「阿文」出去該次，
    己○○在戊○○家裡打麻將。伊曾看過己○○陪「阿文」出
    去過二次，該二次都是「阿文」接電話後找己○○一起出去
    ，他們是拿毒品給別人，因為伊有聽到「阿文」跟戊○○講
    ，伊剛好坐在旁邊。伊與「阿文」第一次出去送毒品時，是
    「阿文」收的錢，伊看「阿文」一天送完東西後，收回來的
    錢都交給戊○○。戊○○住處共有三支行動電話用以買賣毒
    品使用，都放在桌上，沒有固定人使用。電話若響不一定是
    何人去接聽，伊也有接過一、二次，就轉給「阿文」聽，大
    部分是「阿文」在聽，己○○應該也有接聽過。伊接該電話
    時，沒有用來閒聊過，伊接到電話就把電話交給「阿文」，
    「阿文」會直接在客廳內說，與買方談論毒品數量及地點，
    再由阿文直接處理送貨的事情。警察查獲伊時，己○○可能
    是出來看伊為何還沒有回去，按路程一般伊出來，約十分鐘
    可完成交易回去。查獲當日是戊○○與丁○○約定交易地點
    ，伊不知他們的如何約的，但是戊○○叫伊直接拿去便利商
    店。伊於案發前一星期就搬到戊○○家中住，查獲當日戊○○說0000－000000號行動電話要給伊用，當天伊
    要出去時，戊○○叫伊帶著，以便聯絡。當日也是戊○○將
    海洛因自電腦桌處拿出來的。實際上從事販賣毒品之人有伊
    、「阿文」、戊○○。在戊○○住處查獲的毒品是戊○○所
    有，「阿文」就是在庭的丙○○，戊○○是本案最大的頭等
    語明確（見本院九十四年度訴字第三五五六號九十四年十二
    月二十八日審理筆錄）。
(5)、於本院審理時結證稱：伊自九十四年六月底左右，住進戊○○家中，在那邊住二個多星期被查獲，期間伊有也有搬出去
    過，真正住到這裡只有被查獲前幾天而已，大概只有三、四
    天而已，之前是來來去去。伊知道被告有在對外賣海洛因，
    被告是與綽號「阿文」的人一起賣海洛因，「阿文」就是丙○○，因為開伊的九十四年訴字第三五五六號案件時，有當
    庭看過證人丙○○，伊可以確認丙○○就是「阿文」。戊○○家裡電腦桌下毒品海洛因是戊○○的。戊○○他們對外賣
    毒品的行動電話共有三支，伊只知道0000－00000
    0號該支電話號碼。伊在戊○○家中出入該段期間，有看過
    「阿文」接電話，也有看過戊○○接電話，但是他接完電話
    之後就把電話交給「阿文」，由「阿文」跟購買毒品海洛因
    的人約定交貨時間、地點、數量，伊曾自己有無幫過被告或
    「阿文」交付海洛因給購買的人二次，第一次是在九十四年
    七月十一日或十二日，跟「阿文」一起過去，第二次就是查
    獲這次，交貨地點二次都是在被查獲的便利商店前。第一次
    交毒品那次電話是「阿文」接的。查獲該次丁○○打來，是
    被告接的電話，被告接完之後就叫伊出去送貨，伊出門之前
    丁○○又打一通電話來問，那次是伊接的，因為伊要出門前
    ，電話就由伊帶著，所以電話是伊接的，伊要出門之前，戊○○叫伊將電話帶著。因為伊自己沒有能力可以購買海洛因
    ，所以才幫被告或阿文送海洛因。被告、「阿文」沒有口頭
    言明只要伊幫他們送毒品就會免費提供給伊海洛因或是住在
    那裡，但是實際上都有免費給伊毒品，吃住也都是用戊○○
    的（見本院九十四年十二月三十日審理筆錄）等語明確。
(6)、至證人乙○○雖於本院九十四年十一月二十五日審理筆錄時
    證稱：查獲當日海洛因是己○○自電腦桌交給伊，是己○○
    告訴伊將海洛因拿去給丁○○云云，然證人乙○○於本院九
    十四年度訴字第三五五六號案件九十四年十二月二十八日審
    理時結證稱：因九十四年十一月二十五日開庭時，戊○○也
    有出庭，伊不好意思指證他，實際上查獲當日是戊○○接的
    電話，也是戊○○說要把○九六三該支電話給伊用，當天伊
    要出去時，戊○○叫伊帶著該電話，以便聯絡。伊看到戊○○在庭，不敢指認是他，實際上確實是戊○○將海洛因自電
    腦桌處拿出來等語明確（見本院九十四年度訴字第三五五六
    號審理卷第一八一、一八二頁）。復參以證人乙○○於本院
    審理時結證稱：伊住在被告住處時，並未向被告承租。伊被
    警察查獲後，於九十四年七月十七、十八日左右，才在事後
    補租賃契約。因為被告要求伊承認查獲地點電腦桌底下的海
    洛因都是伊的，要伊將這個案子擔下來，訂立租賃契約表示
    伊就住在那裡，東西是伊的等語（見本院九十四年十二月三
    十日審理筆錄），顯見證人乙○○於本件案發後確曾被戊○○要求擔下所有責任。而販毒在我國係屬重罪，在同庭面臨
    指證均為販毒者或提供毒品之上游者，其心理壓力頗為巨大
    ，尚難苛求指證者能確實無誤地將實情全盤托出。參諸上情
    ，且證人乙○○前開於警詢、偵查及本院九十四年度訴字第
    三五五六號案件、本院九十四年十二月三十日所為之陳述，
    就販賣海洛因予證人丁○○之時間、地點、聯絡方式，被告
    、丙○○及己○○各自負責分工之內容，所述之情節均相一
    致，是證人乙○○前開於警詢、偵查及本院九十四年度訴字
    第三五五六號案件、本院九十四年十二月三十日所為之陳述
    堪可採信，尚難以證人乙○○於九十四年十一月二十五日審
    理筆錄時之證述為被告有利之認定。
３、同案共犯己○○之供述及證言：
(1)、於九十四年七月十五日檢察官偵訊時結證稱：伊叫戊○○叔
    叔，綽號「阿文」之人叫丙○○，是戊○○認識的人，是戊○○的小弟，毒品是戊○○與「阿文」在賣，只賣海洛因，
    丙○○戶籍在梧棲鎮，本次是因為伊去便利商店買東西被警
    察逮捕，伊沒有住在戊○○北屯路四○九之二三號一樓住處
    ，但是伊天天會去，伊現在無業，已經一年多沒有工作，伊
    九十三年三月間剛服刑出獄，沒有找到工作等語（見九十四
    年度偵字第一一六○九號偵查卷第十五頁）。
(2)、於九十四年七月二十二日檢察官偵訊時結證稱：伊認識戊○○，伊叫他叔叔。乙○○與戊○○住在一起，伊常去戊○○
    住處泡茶，伊沒有工作，戊○○的工作是賣海洛因，伊去他
    家打電腦、打牌時戊○○就會請伊施用海洛因、安非他命。
    丙○○綽號「阿文」，他幫戊○○賣海洛因，乙○○是幫戊○○跑腿，伊在戊○○家打電腦時，看戊○○拿毒品叫乙○○拿去給別人。查獲乙○○時，伊之所以到北屯路與崇德二
    路口，是戊○○想說乙○○去送貨這麼久沒回來，叫伊去看
    看，順便去買東西，伊當日是步行過去，查獲地點與戊○○
    住處相距二、三十公尺等語（見九十四年度偵字第一一六○
    九號偵查卷第三五至三七頁）。
(3)、於本院九十四年度訴字第三五五六號其所涉販賣第一級毒品
    案件審理時供稱：伊認識戊○○，他是伊兒時的鄰居，是伊
    祖母那邊的親戚，伊叫他叔叔。「阿文」是丙○○，約二十
    多歲。丙○○與戊○○之間有來往，伊曾在戊○○家中看過
    丙○○幾次，時間是在九十四年五、六月份。伊一星期會去
    戊○○家三、四次，伊也曾在戊○○家中看過乙○○二、三
    次，是在查獲前幾天才認識的，乙○○與戊○○沒有親屬關
    係。伊當天之所以被警察查獲，是因為戊○○叫伊去看看乙○○為何會去那麼久還沒有回來等語明確（見本院九十四年
    度訴字第三五五六號審理卷九十四年十一月八日訊問筆錄）
    。
(4)、至證人己○○雖於本院審理時翻異前詞改稱：為警查獲當日
    ，伊是要去便利商店買東西，伊沒有看見乙○○，就被警察
    逮捕，丙○○不是戊○○的小弟，伊不知丙○○有無與戊○○一起賣海洛因云云。然查：
、證人己○○於九十四年七月十四日為警逮捕後，翌日移送檢
    察官複訊時，即經檢察官聲請法院予以羈押並禁止接見通信
    獲准，直至本院九十四年度訴字第三五五六號案件於九十四
    年十一月八日訊問後始予解除禁見，有押票及歷次警、偵訊
    及訊問筆錄附於本院九十四年度訴字第三五五六號卷可參，
    且經本院調卷核閱屬實，顯見證人己○○自警詢、偵訊及本
    院九十四年度訴字第三五五六號訊問時，均處於禁止對外接
    見通信之狀況下，其無論以證人身分抑或以被告身分之應訊
    中，俱未承認其有販賣毒品或代為送貨之事實，而係供稱其
    確實自被告處免費取得多達數十次之海洛因，無償供給施用
    ，且直指被告與丙○○有共同販賣毒品海洛因，乙○○幫被
    告跑腿，查獲當日因為乙○○很久未回，被告才要其前去察
    看等情。則證人己○○於上開各次所為陳述內容，未有任何
    人干預，所為陳述自較其解除禁見後之供述內容較為可採。
    且其前揭所述內容，亦與證人丁○○、乙○○前開所述購毒
    、販毒等內容，及乙○○、己○○均可自被告處獲得免費施
    用毒品之好處等內容均為相同。
、再而販賣毒品海洛因係屬重罪，販毒者莫不在獲取高額利潤
    ，同時亦採取交由下線或小弟送貨，以減輕幕後主使者遭查
    獲之危險，相對地，幕後主使者亦多採取免費供給毒品施用
    以達控制之目的。證人己○○雖供稱：伊因為與被告係多年
    親戚，伊算是被告看著長大的緣故，所以才會免費提供海洛
    因給伊施用云云。然證人己○○於警詢時陳稱其無業；於檢
    察官偵訊時又供稱無業，但有時幫人顧賭場；於本院九十四
    年度訴字第三五五六號案件訊問及審理時則又供稱，其幫朋
    友繁殖小狗，有繁殖才有錢。被告於本院審理時及本院九十
    四年度訴字第三五五六號案件審理時則均供、證稱：伊以前
    從事塑膠皮業，現在幫忙帶孫子，小孩每月給予五、六千元
    現金供花費等情，顯見被告本身並無何經濟能力，證人己○○亦無固定工作。而依證人己○○、丙○○、乙○○、甲○○等人所為之證言以觀，被告曾無償提供海洛因予渠等施用
    ，次數高達四十餘次（理由詳如後述），而被告本身並無工
    作，卻對證人己○○、丙○○、乙○○、甲○○等人分文未
    取，復參以被告先前也有施用毒品犯行，有臺灣高等法院被
    告前案紀錄表一紙在卷可按，對於施用毒品多半具有成癮性
    應知之甚稔，豈有可能無償供給多達數十次毒品海洛因予證
    人己○○、丙○○、乙○○、甲○○等人施用之理？
、參以證人乙○○前開證述、供述內容均稱：幫忙送海洛因給
    證人丁○○之代價，就是被告免費給予毒品施用等語，證人
    己○○顯有與被告、丙○○、乙○○從事販賣毒品，並自被
    告處取得免費施用毒品以為報酬至明。販賣毒品在我國係屬
    重罪，在證人己○○於同庭面臨指證被告係為販毒者，其心
    理壓力頗為巨大，尚難苛求指證者能確實無誤地將實情全盤
    托出，是本院認證人己○○於偵查中及其所涉販賣第一級毒
    品案件訊問時所為之陳述，應係在其個人獨自應詢下所為之
    供詞，其客觀環境及其個人主觀意識尚未受到其他人或事後
    應訊時被告在場之情況而受干擾，顯然彼時之應詢情狀具有
    較可信之特別情況，是證人己○○於本院所為之證述，應係
    事後迴護被告之詞，尚無足為被告有利之認定。
４、證人即同案共犯丙○○之證言：證人丙○○於本院審理時結
    證稱：伊認識被告、甲○○、乙○○、己○○、丁○○。伊
    的綽號叫「阿文」，伊常常過去被告的住處打麻將，一星期
    大概去四、五天。伊曾經介紹乙○○與丁○○認識，時間是
    在九十四年六、七月左右，地點是在北屯路與崇德二路附近
    的便利商店前面，是被告叫伊介紹乙○○與丁○○認識的，
    被告叫伊帶乙○○去認識丁○○。伊之前曾幫被告送過海洛
    因，送海洛因給被告的朋友，地點是在便利商店附近，時間
    是在九十四年六、七月左右，送海洛因的對象就是丁○○。
    被告住處電腦桌下面的海洛因是被告的，伊曾見過被告自電
    腦桌下拿出海洛因出來。伊有接過別人打電話要來買海洛因
    ，但是電話是要找被告，伊之所以幫被告送海洛因，是因被
    告會免費請伊施用海洛因等語明確（見本院九十四年十二月
    三十日審理筆錄），核與證人乙○○、丁○○二人前揭就證
    人丙○○曾介紹乙○○與丁○○認識，證人丙○○曾負責送
    海洛因予丁○○等證言亦均相符合。
５、證人甲○○之證言：證人甲○○於本院審理時結證稱：伊知
    道被告與丙○○一起販賣海洛因，伊曾在被告住處與他們相
    處一段時間，從他們接電話可以看得出來的，打進來的電話
    由丙○○接的較多。伊也曾看過被告家客廳電腦桌下抽屜裡
    有放置海洛因。伊感覺到被告與丙○○他們二人一起賣海洛
    因，當時被告曾有問伊與乙○○要不要幫他送毒品，要供吃
    住，但被告說只能留一個，所以伊就走了，留乙○○在那裡
    ，結果乙○○留在那邊一天就被警察查獲了等語明確（見本
    院九十四年十二月三十日審理筆錄）。
(二)、被告與丙○○、己○○並自九十四年六月下旬某日起至同年
    七月十四日止，在被告住處或由丙○○親自出賣毒品海洛因
    並負責送貨予甲○○、乙○○兄弟二人計十次等情，有以下
    證人之證言足資證明：
１、證人甲○○之證言：
(1)、於本院九十四年度訴字第三五五六號乙○○與己○○所涉販
    賣第一級毒品案件九十四年十二月三十日審理時結證稱：伊
    與弟弟乙○○自九十四年六月二十幾日，自雲林縣北上臺中
    後，是戊○○開車載伊與乙○○至戊○○北屯路住處住二、
    三天。當時伊有看到戊○○與丙○○在施用海洛因，就問他
    們毒品來源，戊○○在其住處有免費提供海洛因給伊與乙○○施用，並說如要毒品則要向在場之「阿文」（即丙○○）
    他們買。伊自九十四年六月二十幾日陸續開始向「阿文」買
    ，直到七月十四日共購買十次，其中二次價格各二千元，八
    次價格各一千元，但購買一千元部分有二次並未當場付錢，
    之後也沒有付錢。伊都在戊○○住處或約在臺中市○○路與
    文心路口之加油站或其位於臺中市○村路租處交易，伊會先
    以行動電話撥打戊○○、「阿文」使用之行動電話或戊○○
    住處之市內電話，如確認戊○○或「阿文」其中一人在家時
    ，伊就會與乙○○一同過去買毒品，毒品都是「阿文」當場
    從他身上，或從他與己○○共同休息的房間內取出交付，伊
    再將錢交給「阿文」，當時戊○○也在，其中己○○也在場
    一、二次；伊與乙○○後來也有再到戊○○住處居住一、二
    天，這種情形有二、三次，這段期間也有看過己○○接獲電
    話，接完電話後他就拿毒品出去了，伊所說的「阿文」就是
    庭上之丙○○無誤等語綦詳（參本院九十四年度訴字第三五
    五六號審理卷第二○五頁至第二一九頁）。
(2)、於本院審理時結證稱：伊與被告是在嘉義看守所，因是同房
    室友而認識的。伊在出所後，到臺中找工作時，才知道被告
    有在賣毒品海洛因。伊與伊弟弟乙○○於九十四年六月底來
    臺中要找工作。從九十四年六月底到七月十四日乙○○被查
    獲這段期間，伊與乙○○有去找過被告，也有一起住在被告
    家中有找過被告，也有住在他那裡，但乙○○住在被告住處
    較久。伊是直接向「阿文」（即丙○○）接洽購買海洛因之
    事，每次買一千元或二千元左右，時間不一定，但都是九十
    四年六月底之後的事，地點分別是在被告家中、中港路與文
    心路、還有一處是美村路被告租給「阿文」他們住的房子，
    伊也曾在那邊住過幾天，都是由「阿文」將海洛因交給伊。
    乙○○都是與伊一起購買海洛因，伊有二、三次是出面買，
    伊不曾幫被告或阿文販賣毒品或交貨過，伊是向他們買海洛
    因等語（見本院九十四年十二月三十日審理筆錄）。
２、證人乙○○之證言：
(1)、於本院九十四年度訴字第三五五六號其與己○○所涉販賣第
    一級毒品案件九十四年十二月三十日審理時供稱：伊與證人
    甲○○確曾向丙○○購買海洛因，由伊或甲○○去買不一定
    。搬到美村路伊有時會住在戊○○家中，七月十四日當日伊
    就是住在戊○○家中等語（見本院九十四年度訴字第三五五
    六號九十四年十二月二十八日審理筆錄，即該審理卷第二一
    八頁）。
(2)、於本院審理時以證人身分結證稱：伊跟甲○○有跟被告買過
    海洛因。是從九十四年六月底，剛上來臺中的時候，是在被
    告家中買的，每次購買一千或二千元，每次都是一小包，重
    量伊不清楚，伊拿多少錢給被告，被告就拿多少量海洛因給
    伊。次數伊與甲○○加起來約七、八次，甲○○也有出面向
    被告買過伊的部份都是與甲○○一起合買。海洛因大部分都
    是丙○○拿給伊，但是開口要買時，伊是向被告開口，錢伊
    就交給丙○○。丙○○是從被告家裡的房間拿出海洛因的，
    就是後來伊被警察查獲時伊所指認伊住的那個房間等語（見
    本院九十四年十二月三十日審理筆錄）。
(三)、證人即本件查獲警員王書勛、吳登慶二人於本院審理時均具
    結證述，其等查獲同案被告乙○○、己○○之經過，及經同
    案被告乙○○帶同而前往乙○○住處，即被告前開北屯路住
    處搜索，並扣得毒品等語綦詳（見本院九十四年十一月二十
    五日審理筆錄）。而警方查獲同案被告乙○○時，在乙○○
    身上扣得之疑似毒品海洛因之白色粉末一包，及嗣後由乙○○帶同警方前往戊○○住處搜得之白色粉末二十九包（在乙○○房間一包、客廳電腦桌抽屜內二十七包、沙發椅墊下一
    包），經送法務部調查局鑑定結果，認均含有毒品海洛因成
    分，其中一包淨重零點七三公克，空包裝重零點三四公克，
    另二十九包合計淨重三十一點七九公克，空包裝重七點二二
    公克等節，有該局九十四年十月六日調科壹字第一二○○一
    六五一八號、同年月七日調科壹字第一二○○一六五一九號
    鑑定通知書二份存卷可據。且有查獲毒品之現場平面圖一份
    、當場拍攝之照片八幀在卷可參。至辯護人認：本案員警係
    越區查案，警方對於被告住處所為之搜索行動，既非為刑事
    訴訟法第一百三十條所定之附帶搜索，亦不符同法第一百三
    十一條之逕行搜索，且搜索後未依規定報告取得准許，而認
    係違法搜索，所扣得之毒品依法不得採為證據云云。惟查：
    同案被告乙○○於本院九十四年訴字第三五五六號案件審理
    時陳稱：伊在案發前一星期就搬到戊○○北屯路住處，九十
    四年七月十四日伊被查獲時，當時伊有同意帶警察到戊○○
    住處，戊○○住處伊可以隨意帶人進去等語明確（見本院九
    十四年訴字第三五五六號案件審理卷第一八○、一八三頁）
    。且被告於本院該案審理時以證人身分結證稱：乙○○於案
    發前二、三天租屋住於伊住處（見本院九十四年訴字第三五
    五六號案件審理卷第二○一頁），則被告並不否認乙○○為
    警查獲當時，確實居住於其前開北屯路住處乙節。而本件被
    告係與乙○○等人涉嫌共同販賣第一級毒品海洛因犯行，已
    詳如前述，被告與乙○○為販賣第一級毒品犯行之共同正犯
    。本件警方係經共同正犯乙○○之同意，始對於乙○○之住
    處即被告之住處予以搜索，有臺中市第六分局搜索扣押筆錄
    乙份在卷足參（見臺中市警察局第六分局刑案偵查卷第三九
    、四十頁），並未有逕行搜索之情形。再者警方是否越區查
    案，亦與搜索是合法無涉，是本件搜索符合刑事訴訟法第一
    百三十一條之一之同意搜索，本件搜索係屬合法，所扣得之
    毒品自得採為認定本案之證據，辯護人前開所指，尚屬無據
    。
(四)、按共同正犯之意思聯絡，原不以數人間直接發生者為限，即
    有間接之聯絡者，亦包括在內；如甲分別邀約乙、丙犯罪，
    雖乙、丙間彼此並無直接之聯絡，亦無礙於其為共同正犯之
    成立。且共同實施犯罪行為之人，在合同意思範圍以內，各
    自分擔犯罪行為之一部，相互利用他人之行為，以達其犯罪
    之目的者，即應對於全部所發生之結果，共同負責（最高法
    院七十七年臺上字第二一三五號、二十八年上字第三一一○
    號判例意旨可資參照）。本案依現有事證，認定丙○○與己○○送貨予證人丁○○有二次，與乙○○送貨僅一次，其餘
    無論出售予甲○○、乙○○或丁○○者則均由丙○○自行送
    貨，已如前述。同案共犯己○○供稱，其自九十四年五月開
    始即與被告互有聯絡，且自彼時起，被告即陸續提供海洛因
    供其無償施用；又其所供陳所使用之0000－00000
    0號行動電話，自九十四年五月十五日與被告住處之00－
    0000000號電話即有通聯紀錄，自九十四年六、七月
    份開始即與販毒使用之0000－000000號行動電話
    有密切之通聯紀錄（見本院九十四年度訴字第三五五六號審
    理卷第一三二頁、第二七九頁）；顯見同案共犯己○○應係
    自九十四年五月十五日起即加入該販毒集團；同案共犯乙○○則自九十四年七月七日開始加入該集團（乙○○雖供稱，
    自九十四年七月六日或七日加入，然依該販毒集團使用之0
    000－000000號行動電話之通聯紀錄顯示，於九十
    四年七月六日並無與丁○○使用之00000000000
    號行動電話有通聯紀錄，依現有事證復無法查證該日他人撥
    打該0000－000000號行動電話係為購毒使用，故
    乙○○加入該販毒集團之時間仍自九十四年七月七日起認定
    對其較為有利），且同案共犯己○○、乙○○均享有免費施
    用毒品及供膳宿之不法利益；顯然其等二人自應就各該加入
    之時間起，對於彼此及丙○○、被告之販毒行為同負共犯責
    任至明。茲有疑義者係本件販賣海洛因予證人丁○○之次數
    暨販毒所得若干乙情：
１、觀諸證人丁○○使用之0000－0000000號行動電
    話，與前揭販毒集團使用之0000－000000號行動
    電話之通聯紀錄顯示（見本院九十四年度訴字第三五五六號
    審理卷第二七九頁、第二八○頁，及0000－00000
    0號行動電話之通聯紀錄卷），該行動電話自九十四年六月
    二十四日起至六月三十日止（二十五日除外）、自七月一日
    起至七月十四日止（六日除外），每日均有通聯紀錄。依證
    人丁○○於本院九十四年十二月三十日審理時所述，其有錢
    的話就每天買，沒有錢的話就二、三天購買一次，約在每月
    十日發工資後就比較有錢，且買到月底，伊撥打0000－
    000000號行動電話就是要購買毒品，並未有閒聊情事
    等情（參本院九十四年度訴字第三五五六號審理卷第二四七
    頁筆錄）。
２、因證人丁○○已無法明確記憶其確實購買之時間、次數，茲
    以上開通聯紀錄並參照其證述內容，以最有利於被告之方式
    ，認定被告販賣毒品次數如下：
(1)、自九十四年五月十五日起（即證人己○○參與該販毒集團之
    日）至同年五月三十一日止：因證人丁○○稱於每月十日後
    即每天購買，即九十四年五月十五日至五月三十一日止，每
    天購買一次，共十七次。
(2)、自九十四年六月一日起至同年月三十日止：自九十四年六月
    一日至二十三日止雖無通聯紀錄可資佐參，然證人丁○○證
    稱，之前是撥打別支行動電話，每月十日之前係二、三天購
    買一次，茲以三天為認定基準，故認定自九十四年六月一日
    至九日，每隔三日購買一次，共三次；自九十四年六月十日
    至二十三日則每天購買一次，共十四次；自九十四年六月二
    十四日至三十日止，除二十五日無通聯紀錄顯示無買賣毒品
    外，共六次；故六月份共購買二十三次。
(3)、自九十四年七月一日起至同年月十四日止：除同年七月六日
    無通聯紀錄顯示並無買賣毒品外，共十三次（其中一次即七
    月十四日係屬未遂犯）。
(4)、自九十四年三月間某日起至同年五月十四日止：因證人丁○○於警詢中證稱：伊自九十四年三月間開始，向綽號「阿文
    」之男子購買海洛因約三個月，共約一百次以上（見臺中市
    警察局第六分局刑案偵查卷第十三頁）；於偵查中結證稱：
    伊是於九十四年三月上旬起開始向綽號「阿文」之男子購買
    海洛因，每次都是一包三千元，共買一百多次等語（見臺灣
    臺中地方法院檢察署九十四年度偵字第一一六○九號偵查卷
    第二七頁），依證人丁○○所言，其係自九十四年三月上旬
    某日起即開始購買。則依上開所述之計算標準，證人丁○○
    自九十四年五月一日起至同月九日止，以三天為認定基準，
    每隔三日購買一次，共三次；九十四年五月十日至同月十四
    日，每日購買一次，共計五次；自九十四年四月一日至同月
    九日止，以三天為認定基準，每隔三日購買一次，共三次；
    九十四年四月十日至同月三十日，每日購買一次，共計二十
    一次。九十四年三月上旬至同月三十一日止，依被告最有利
    之計算方式，係自九十四年三月十日（上旬最後一日）起計
    算，則自九十四年三月十日起至同年三月三十一日止，共計
    二十二次。共計被告所負責之販毒集團，自九十四年三月上
    旬起至同年七月十四日止，共計販賣海洛因共計一百零七次
    （其中九十四年七月十四日該次未遂），成交為一百零六次
    ，每次一包，一包三千元。
(五)、又我國查緝毒品海洛因之施用或販賣一向執法甚嚴，對於販
    賣海洛因者尤科以死刑、無期徒刑之重度刑責，又販賣海洛
    因既係違法行為，當非可公然為之，亦無公定價格，且容易
    分裝並增減份量，而每次買賣之價量，可能隨時依雙方關係
    深淺、資力、需求量及對行情之認知、來源是否充裕、查緝
    是否嚴謹、購買者被查獲時供述購買對象之可能風險之評估
    等情形，而異其標準，非可一概而論；而買受毒品之人通常
    亦無法探知販毒者賺取利潤幾何，是販賣毒品之利得，除被
    告坦承犯行或價量俱臻明確外，委難察得實情，職是之故，
    縱未確切查得販賣所得，但除別有事證，足認係按同一價格
    轉讓確未牟利者外，尚難執此認非法販賣之事證有所不足，
    致知過坦承者難辭重典，飾詞否認者反得逞僥倖，而失情理
    之平。況且，海洛因價格昂貴，取得不易，凡為販賣之不法
    勾當者，苟無利可圖，應無甘冒被查緝法辦重刑之危險，平
    白無端義務為該買賣之工作，是其販入之價格必較售出之價
    格低廉，而有從中賺取買賣差價牟利之意圖及事實，應屬合
    理之認定。本案同案被告乙○○，供稱其海洛因均由被告交
    付，交付時業已分裝好，同案被告己○○、丙○○、被告均
    否認有販賣毒品海洛因之犯行，以致無法查證其等賣出確實
    所得。惟依前所述，及同案被告乙○○、己○○、丙○○確
    實曾自被告處可獲得免費施用毒品海洛因之不法利益，其等
    販賣第一級毒品海洛因當有意圖營利之犯意，足堪認定。是
    本件被告販賣第一級毒品事證業臻明確，其共同販賣第一級
    毒品海洛因之犯行，至堪認定。
二、就轉讓第一級毒品海洛因部分：訊據被告矢口否認有何轉讓
    第一級毒品海洛因之犯行，辯稱：伊未曾無償提供海洛因予
    證人丙○○、己○○、乙○○、甲○○施用云云。然查：
(一)、證人丙○○於本院審理時結證稱：被告自九十四年五、六月
    間開始，一直到被告被收押時為止，曾多次免費提供海洛因
    給伊施用，地點都是在被告家中，一天會請伊一至二次，被
    告給伊的海洛因數量，就是伊抽一支香菸的量，伊一星期會
    去被告家中四、五天，一天一、二次，總共請伊海洛因的次
    數約三、四十次等語（見本院九十四年十二月三十日審理筆
    錄第三六頁）。
(二)、證人乙○○於偵查中結證稱：被告送給伊海洛因共四、五次
    （見九十四年七月十五日偵查筆錄）；於本院九十四年十一
    月二十五日審理時結證稱：被告曾經免費提供伊海洛因，地
    點是在被告家中，時間是在伊住進被告家之後，就是從九十
    四年六月底開始，到伊被查獲時為止，海洛因共給伊四、五
    次，每次的量都是施用一次而已，伊是以注射的方式施用。
    在被告住處所扣到一包較小包的海洛因是伊的，是被告在伊
    被查獲當日早上給伊的，是免費提供（見本院九十四年十一
    月二十五日審理筆錄第十八、二二頁）；於本院於九十四年
    十二月三十日審理時結證稱：被告曾經多次無償提供海洛因
    給伊施用，從九十四年六月底開始，被告就提供伊海洛因施
    用，都是在被告家中，最後一次給伊海洛因是在伊被警察查
    獲的當日，就是警方在伊房間查到的該包海洛因，這段期間
    ，被告大約總共給伊十次海洛因，數量約是伊之前向被告購
    買一千、二千元的重量等語（見本院九十四年十二月三十日
    審理筆錄第九頁）。且證人丙○○於本院審理時結證稱：伊
    曾看過被告免費提供海洛因予證人乙○○、甲○○，時間是
    在證人乙○○被警方查獲前，地點是在被告家中等語明確（
    見本院九十四年十二月三十日審理筆錄第三五頁）。又證人
    乙○○於九十四年七月十四日十八時許為警查獲時，帶同警
    方至其在被告前開北屯路住處之房間內起出毒品一小包，經
    送檢驗之結果，確係第一級毒品海洛因無訛，已詳如前述，
    則證人乙○○於偵查、本院審理時均明確指稱，被告自九十
    四年六月底起至同年七月十四日證人乙○○為警查獲止，確
    曾於被告北屯路住處，無償轉讓海洛因供其施用。雖證人乙○○就被告轉讓予其海洛因之次數、重量，前後略不一致，
    然次數至少四次，故本院認定被告無償轉讓第一級毒品海洛
    因予證人乙○○四次，除九十四年七月十四日轉讓證人乙○○海洛因一小包之外，其餘每次轉讓海洛因之重量係供證人
    乙○○以注射之方式施用一次。
(三)、證人甲○○於本院審理時結證稱：伊於九十四年六月底，與
    伊弟弟乙○○到臺中找工作，伊剛到臺中時，被告就曾經免
    費提供海洛因給伊，地點是在被告北屯路家中，先後大約五
    、六次，數量就是施用一次的量，伊是以注射之方式施用等
    語（見本院九十四年十二月三十日審理筆錄第十七、十九頁
    ）；證人甲○○於本院九十四年訴字第三五五六號證人乙○○、己○○所涉販賣毒品案件中復結證稱：戊○○、「阿文
    」（即丙○○）都有免費提供海洛因給伊及乙○○施用，伊
    與乙○○剛到臺中時是免費給伊等，後來就用錢買等語明確
    （見本院九十四年訴字第三五五六號九十四年十二月二十八
    日審理筆錄第三九頁），且證人丙○○於本院審理時亦結證
    稱，其確曾看過被告免費提供海洛因予證人乙○○、甲○○
    等語，已如上述。則證人甲○○於本院審理時均明確證稱，
    被告確曾自九十四年六月底起，至證人乙○○為警查獲前，
    在被告上開住處，每次提供可供以注射方式施用一次之重量
    之海洛因，而無償轉讓第一級毒品海洛因供證人甲○○施用
    。至證人甲○○因本院審理時，距離證人甲○○收受前開被
    告所轉讓之海洛因，時間相隔約五月，而無法確認被告轉讓
    予其海洛因之次數究係五次或六次，然據證人甲○○所言，
    其所收受之次數至少五次，故本院認定被告無償轉讓第一級
    毒品海洛因予證人甲○○共五次。
(四)、另證人己○○於本院審理時結證稱：伊有時候會跟被告要海
    洛因，被告就會提供海洛因給伊用，次數至少二次以上，伊
    是在被告家中向他要的，被告每次給伊的份量就是可以用來
    施用一根香菸的量，時間都是在九十四年七月份等語（見本
    院九十四年十一月二十五日審理筆錄第十頁），核與證人丙○○於本院審理時所結證稱：伊也有看過被告免費提供海洛
    因給己○○施用好幾次，詳細的時間伊忘記了，是在九十四
    年的事情，地點都是在被告北屯路家中等語（見本院九十四
    年十二月三十日審理筆錄第三五頁）相符。至證人己○○於
    本院審理時改稱：伊是向被告的朋友要海洛因，伊並未向被
    告拿過海洛因云云（見本院九十四年十二月三十日審理筆錄
    第二九頁）。惟證人己○○於偵查中結證稱：被告在伊去被
    告家時打電腦、打牌時，就會請伊施用海洛因、安非他命。
    從五月中旬起至查獲時為止，總共請伊三十幾次，海洛因每
    次都給一支香菸（見九十四年七月二十二日偵查筆錄）；證
    人己○○於其所涉販賣第一級毒品案件（即本院九十四年度
    訴字第三五五六號）審理時亦陳稱：伊若去被告家遇見被告
    就會向伊要海洛因，要了好幾次，被告都把海洛因摻入香菸
    內給伊吸用，每次被告都給伊一根摻有海洛因之香菸，被告
    給的海洛因香菸價錢約五百元。伊是被告看著長大的，故伊
    向被告要，被告每次都會給伊等語（見本院九十四年度訴字
    第三五五六號九十四年十一月八日訊問筆錄第五頁），於本
    院九十四年十一月二十五日審理時亦結證稱，被告確有無償
    提供其海洛因施用，已如上述，則證人己○○於偵查中、本
    院審理時及其所涉毒品案件審理時，均明確指稱，被告確曾
    於被告北屯路住處，無償轉讓海洛因供其施用，每次係轉讓
    一根摻有海洛因之香菸。雖證人己○○就被告轉讓予其海洛
    因之次數，前後並不一致，然次數至少二次，故本院為被告
    有利之認定，認被告係無償轉讓第一級毒品海洛因予證人己○○二次。而證人己○○翻異前詞改稱，被告並未提供海洛
    因予其施用部分，應係事後迴護被告之詞，尚無足為被告有
    利之認定。
(五)、綜上所述，被告所辯，實無足採信，被告轉讓第一級毒品海
    洛因之犯行洵堪認定，應予依法論科。
二、論罪科刑部分：
(一)、按海洛因係毒品危害防制條例第二條第二項第一款所定之第
    一級毒品，不得非法販賣，是核被告就犯罪事實一所為，係
    犯毒品危害防制條例第四條第一項之販賣第一級毒品罪；就
    就犯罪事實二所為，係犯毒品危害防制條例第八條第一項之
    轉讓第一級毒品罪。
(二)、被告販賣、轉讓第一級毒品前後持有第一級毒品之低度行為
    ，應為其販賣、轉讓第一級毒品之高度行為所吸收，均不另
    論罪。被告與同案被告乙○○、己○○、丙○○四人間，就
    犯罪事實一(四)所示；被告與同案被告己○○、丙○○三人間
    ，就犯罪事實一(二)、(三)所示；被告與丙○○二人間就犯罪事
    實一(一)所示之販賣第一級毒品海洛因犯行，有犯意之聯絡，
    行為之分擔，均為共同正犯。
(三)、被告先後多次販賣第一級毒品海洛因之行為，時間緊接，犯
    罪構成要件相同，顯係出於概括之犯意為之，為連續犯，應
    依刑法第五十六條之規定以一罪論，原應依法加重其刑，惟
    因販賣第一級毒品罪之法定本刑為死刑或無期徒刑，依刑法
    第六十四條第一項、第六十五條第一項規定，不得加重其刑
    。被告先後多次轉讓第一級毒品海洛因之行為，時間緊接，
    犯罪構成要件相同，顯係出於概括之犯意為之，為連續犯，
    應依刑法第五十六條之規定以一罪論，並加重其刑。雖公訴
    人未就：(1)、被告所屬販毒集團於九十四年七月十四日出售
    ，由乙○○送貨予丁○○之部分引用同條例第四條第六項、
    第一項販賣第一級毒品未遂罪之條文，然此部分犯罪事實業
    於起訴書已有載明，僅漏列法條，且被告確實於查獲日接獲
    證人丁○○之聯絡電話，始囑由乙○○於約定地點交貨嗣遭
    查獲，足見該販毒集團確實有出售海洛因之真意，並由乙○○攜帶毒品前往交付，已著手實施販毒行為，而證人丁○○
    實際上並無購買毒品之真意，僅係協助警方辦案，以求人贓
    俱獲，其與該販毒集團僅達成買受海洛因意思表示之形式上
    合意，惟事實上該販毒集團與證人丁○○彼此間並不能真正
    完成買賣毒品之交易行為，故查獲當日乙○○送毒品欲出售
    予證人丁○○海洛因之行為，應認係未遂犯（最高法院著有
    八十九年度臺上字第三四三四號判決意旨參照）；(2)、犯罪
    事實一、(三)關於被告、丙○○、己○○共同販賣毒品海洛因
    予甲○○、乙○○部分提起公訴；(3)犯罪事實二(一)、(三)關於
    被告轉讓毒品海洛因予丙○○、甲○○部分提起公訴，然上
    開(1)部分僅漏列法條，與已起訴事實具有連續犯之裁判上一
    罪關係，(2)部分則與已起訴販賣第一級毒品海洛因部分具有
    連續犯之裁判上一罪關係，(3)部分則與已起訴轉讓第一級毒
    品海洛因部分具有連續犯之裁判上一罪關係，是本院自得一
    併審理，併予敘明。
(四)、再轉讓毒品達一定數量者，加重其刑至二分之一，其標準由
    行政院定之，毒品危害防制條例第八條第六項固定有明文，
    惟被告每次所轉讓予證人丙○○、乙○○、甲○○、己○○
    施用之毒品海洛因之數量，是否達行政院九十三年一月七日
    院臺法字第○九三○○八○五五一號令訂定之「轉讓持有毒
    品加重其刑之數量標準」所明定之第一級毒品淨重達五公克
    以上，因事涉加重條件之構成，於審判上自需為嚴格之證明
    。證人丙○○、己○○於本院審理時證稱，被告每次所轉讓
    之毒品海洛因為摻入一支香菸之數量；證人乙○○於本院審
    理時證稱，除第四次（即九十四年七月十四日該次）係提供
    海洛因一小包（含袋重○．四二公克）以外，其餘三次，每
    次所轉讓之毒品海洛因為以注射方式施用一次之數量；證人
    甲○○於本院審理時則證稱，被告每次所轉讓之毒品海洛因
    為以注射方式施用一次之數量，已如前述，除證人乙○○於
    九十四年七月十四日該次，自被告處無償取得海洛因一小包
    ，而有具體之數量外，均不能證明具體數量為何，依罪疑惟
    輕之原則，本件自不得逕為援引毒品危害防制條例第八條第
    六項對被告犯行為加重，均併此敘明之。
(五)、被告所犯連續販賣第一級毒品罪及連續轉讓第一級毒品罪二
    罪間，犯意各別，行為互殊，應分論併罰。
(六)、爰審酌被告前因違反毒品危害防制條例案件，於假釋期間仍
    不知悔改，本件再犯販賣、轉讓第一級毒品海洛因犯行，又
    本件販賣海洛因對象共三人，其販賣期間長達數月，次數高
    達一百餘次，且本件販毒集團係由被告負責操作流程及提供
    毒品貨源，集團成員除被告以外，尚有三位，已頗具規模；
    另被告轉讓海洛因之對象共四人，轉讓之次數高達四十餘次
    ，販賣、轉讓海洛因戕害他人健康，其販賣、轉讓海洛因足
    使購買施用者導致精神障礙、性格異常，甚至造成生命危險
    之生理成癮性及心理依賴性，危害社會治安，惡性非輕，且
    被告不思以正當途徑合法掙取金錢，圖以販賣第一級毒品海
    洛因以獲取高利，犯罪動機不良，再其犯後態度仍矢口否認
    犯行，顯無悔意之一切情狀，被告惡性重大，顯有與社會長
    久隔離之必要，故就其所犯連續販賣第一級毒品海洛因部分
    ，量處無期徒刑，並依刑法第三十七條第一項之規定，宣告
    褫奪公權終身；就其所犯連續轉讓第一級毒品海洛因部分，
    則量處有期徒刑二年，所犯上開二罪宣告之最重刑為無期徒
    刑，依刑法第五十一條第四款之規定，所宣告之主刑部分僅
    執行無期徒刑，而不執行他刑。
三、本件在同案被告乙○○身上扣得之海洛因一包（如即附表編
    號一所示），及在被告住處所扣得如附表編號二、三所示之
    海洛因，係用供被告販賣第一級毒品；另在被告住處所扣得
    如附表編號四所示之海洛因，乃係被告轉讓予乙○○，該等
    海洛因，依毒品危害防制條例第二條之規定，屬第一級毒品
    ，不問屬於犯人與否，均應依毒品危害防制條例第十八條第
    一項前段規定諭知沒收銷燬之。販賣第一級毒品海洛因之前
    開因犯罪所得之財物共三十二萬八千元，應依毒品危害防制
    條例第十九條第一項義務沒收主義之規定，亦均併予宣告沒
    收之，如全部或一部不能沒收時，以其財產抵償之。至未扣
    案之電話號碼0000－000000號行動電話一支，雖
    係供被告二人所屬該販毒集團所有供販賣海洛因所用之物，
    惟該行動電話係屬案外人陳衛憲所有之物，此有該行動電話
    之申租資料一份附於本院九十四年度訴字第三五五六號審理
    卷第一六九頁可明。既不能證明為被告或其所屬販毒集團所
    有，自不予宣告沒收，附此敘明（最高法院著有九十年度臺
    上字第六二六號、九十年度臺非字第五九號、九十一年度臺
    上字第三二二四號、九十二年度臺上字第二六○八號、第四
    三九一號、九十三年度臺上字第一○○八號判決意旨可資參
    照）。
四、公訴人雖認被告自九十四年五月中旬起，即開始轉讓第一級
    毒品海洛因予乙○○、己○○部分，亦涉有轉讓第一級毒品
    海洛因罪嫌。
(一)、按犯罪事實應依證據認定之，無證據不得認定犯罪事實，刑
    事訴訟法第一百五十四條第二項定有明文。而認定不利於被
    告之事實，須依積極證據，苟積極證據不足為不利於被告事
    實之認定時，即應為有利於被告之認定，更不必有何有利之
    證據，最高法院三十年上字第八一六號判例可資參照。經查
    ：
(二)、證人乙○○於本院九十四年十一月二十五日審理時結證稱：
    被告曾經免費提供伊海洛因，地點是在被告家中，時間是在
    伊住進被告家之後，就是從九十四年六月底開始，到伊被查
    獲時為止，海洛因共給伊四、五次，每次的量都是施用一次
    而已，伊是以注射的方式施用。在被告住處所扣到一包較小
    包的海洛因是伊的，是被告在伊被查獲當日早上給伊的，是
    免費提供（見本院九十四年十一月二十五日審理筆錄第十八
    、二二頁）；於本院於九十四年十二月三十日審理時結證稱
    ：被告曾經多次無償提供海洛因給伊施用，從九十四年六月
    底開始，被告就提供伊海洛因施用，都是在被告家中，最後
    一次給伊海洛因是在伊被警察查獲的當日，就是警方在伊房
    間查到的該包海洛因，這段期間，被告大約總共給伊十次海
    洛因，數量約是伊之前向被告購買一千、二千元的重量等語
    （見本院九十四年十二月三十日審理筆錄第九頁）。且證人
    丙○○於本院審理時結證稱：伊曾看過被告免費提供海洛因
    予證人乙○○、甲○○，時間是在證人乙○○被警方查獲前
    ，地點是在被告家中等語明確（見本院九十四年十二月三十
    日審理筆錄第三五頁），已詳如前述，證人乙○○於偵查、
    本院審理時均明確指稱，被告自九十四年六月底起至同年七
    月十四日證人乙○○為警查獲止，確曾於被告北屯路住處，
    無償轉讓海洛因供其施用，並非自九十四年五月間起，被告
    即無償轉讓海洛因予證人乙○○施用。
(三)、另證人己○○於本院審理時亦結證稱：伊有時候會跟被告要
    海洛因，被告就會提供海洛因給伊用，次數至少二次以上，
    伊是在被告家中向他要的，被告每次給伊的份量就是可以用
    來施用一根香菸的量，時間都是在九十四年七月份等語明確
    （見本院九十四年十一月二十五日審理筆錄第十頁），雖證
    人己○○就被告轉讓海洛因予其之時間、次數，於偵查中、
    本院審理時及其所涉毒品案件審理時，所述前後不一，然均
    明確指稱，被告確曾於被告北屯路住處，無償轉讓海洛因供
    其施用，每次係轉讓一根摻有海洛因之香菸，已如上述（見
    理由欄二(四)所示）。雖證人己○○就被告轉讓予其海洛因之
    次數，前後並不一致，然於九十四年七月間，轉讓次數至少
    二次，故本院為被告有利之認定，認被告係於九十四年七月
    間，無償轉讓第一級毒品海洛因予證人己○○二次。
(四)、綜上所陳，依現有事證尚無積極證據證明被告係如起訴書所
    載自九十四年五月間開始，即有轉讓第一級毒品海洛因予證
    人乙○○、己○○之行為，且檢察官之舉證未能證明被告係
    自九十四年五月間即轉讓海洛因予乙○○、己○○，本院復
    查無其他積極證據足資證明被告確有檢察官所指此部分之轉
    讓第一級毒品犯行，被告此部分被訴犯罪自屬不能證明，揆
    諸首揭法條及判例意旨說明，此部分本應為被告無罪之諭知
    ，惟因公訴意旨認此部分與被告前揭經論罪科刑之轉讓第一
    級毒品犯行部分有連續犯之裁判上一罪關係，爰不另為無罪
    之諭知，附此說明。
貳、無罪部分：
一、公訴意旨略以：被告基於概括犯意，自九十四年五月中旬至
    七月中旬止，連續無償提供第二級毒品安非他命予己○○施
    用等情，因認被告另涉嫌違反毒品危害防制條例第八條第二
    項之轉讓第二級毒品罪嫌。
二、按犯罪事實應依證據認定之，無證據不得認定犯罪事實；不
    能證明被告犯罪者，應諭知無罪之判決；刑事訴訟法第一百
    五十四條第二項、第三百零一條第一項分別定有明文。又按
    認定不利於被告之事實，須依積極證據，苟積極證據不足為
    不利於被告事實之認定時，即應為有利於被告之認定，更不
    必有何有利之證據；另按事實之認定，應憑證據，如未能發
    現相當證據，或證據不足以證明，自不能以推測或擬制之方
    法，以為裁判基礎；復按認定犯罪事實所憑之證據，雖不以
    直接證據為限，間接證據亦包括在內；然而無論直接或間接
    證據，其為訴訟上之證明，須於通常一般之人均不致有所懷
    疑，而得確信其為真實之程度者，始得據為有罪之認定，倘
    其證明尚未達到此一程度，而有合理之懷疑存在時，事實審
    法院復已就其心證上理由予以闡述，敘明其如何無從為有罪
    之確信，因而為無罪之判決，尚不得任意指為違法；末按刑
    事訴訟法第一百六十一條已於九十一年二月八日修正公布，
    其第一項規定：檢察官就被告犯罪事實，應負舉證責任，並
    指出證明之方法。因此，檢察官對於起訴之犯罪事實，應負
    提出證據及說服之實質舉證責任。倘其所提出之證據，不足
    為被告有罪之積極證明，或其指出證明之方法，無從說服法
    院以形成被告有罪之心證，基於無罪推定之原則，自應為被
    告無罪判決之諭知；最高法院著有三十年度上字第八一六號
    判例、四十年度臺上字第八六號判例、七十六年度臺上字第
    四九八六號判例、九十二年度臺上字第一二八號判例可資參
    照。
三、公訴人認被告涉嫌違反毒品危害防制條例第八條第二項之轉
    讓第二級毒品罪嫌，無非係以證人己○○於偵查中之證述，
    為主要論據。訊據被告堅決否認有轉讓第二級毒品安非他命
    之犯行，辯稱：伊未曾轉讓安非他命予己○○施用等語。經
    查：
(一)、證人己○○雖曾於偵查中結證稱：被告在伊去被告家時打電
    腦、打牌時，就會請伊施用海洛因、安非他命。從五月中旬
    起至查獲時為止，總共請伊三十幾次，海洛因每次都給一支
    香菸，安非他命是用燒烤的方式施用，每次給伊一點云云（
    見九十四年七月二十二日偵查筆錄），證人己○○對於被告
    無償轉讓安非他命之次數，並未明確交待。
(二)、證人己○○於本院審理時結證稱：被告並未曾給伊安非他命
    等語（見本院九十四年十一月二十五日審理筆錄第十、十一
    頁）；於本院審理時復結證稱：伊曾在被告北屯路住處施用
    海洛因及安非他命，都是在廁所內施用，伊沒有向被告或綽
    號「阿文」之人購買海洛因或安非他命，伊也沒有在被告家
    中廁所內看過安非他命，伊都是施用自己的。伊的海洛因、
    安非他命是向一位綽號「阿中」之人購買的等語明確（見本
    院九十四年十二月三十日審理筆錄第二六、二七頁），證人
    己○○於本院二次審理筆錄均明確證稱，被告並未無償轉讓
    安非他命予其施用，與證人己○○前開於偵訊筆錄所為之證
    言前後不一，則被告是否確有無償轉讓安非他命予證人己○○乙節，顯有疑義。
(三)、綜上所述，證人己○○於偵訊證述，已有上開瑕疵可指，是
    實難僅以證人己○○於偵查中之證述，即得以推論被告確曾
    無償轉讓安非他命予證人己○○施用。是本件證據不足證明
    被告具公訴人所指之上揭轉讓安非他命予證人己○○之犯行
    ，既不能證明被告此部分犯罪，揆諸上揭刑事訴訟法之規定
    ，依法應就被告諭知無罪之判決。
參、證人己○○就被告究有無無償轉讓安非他命予其施用，於偵
    查，及本院二次審理期日均具結後而為證述，惟其於偵查及
    本院審理時所證之情節先後不一，且事關被告是否確有轉讓
    第二級毒品安非他命；又證人己○○就被告究有無無償轉讓
    海洛因予其施用，於偵查及本院二次審理期日均具結後而為
    證述，惟其於九十四年十二月三十日於本院審理時所為之證
    述，與其於偵查中及本院九十四年十一月二十五日本院審理
    時所為之證述不一，事關被告是否確有轉讓第一級毒品海洛
    因，均屬案情有重要關係之事項，則證人己○○於偵查中就
    被告轉讓第二級毒品安非他命、於本院九十四年十二月三十
    日就被告未轉讓第一級毒品海洛因予其之證述，是否均另涉
    有偽證罪嫌；證人丙○○於本院審理時結證稱：伊曾跟被告
    要過二次安非他命，時間是九十四年六月間，地點是在被告
    家中，數量是以玻璃吸食器施用一次的量等語（見本院九十
    四年十二月三十日審理筆錄第三六頁），則被告是否確曾轉
    讓安非他命予證人丙○○，而涉有轉讓第二級毒品安非他命
    犯行，因此部分未據公訴人提起公訴，且公訴人起訴被告涉
    嫌轉讓第二級毒品予證人己○○部分，業經本院為無罪之諭
    知，已如前述；證人丙○○所涉販賣第一級毒品海洛因罪嫌
    部分，業據證人丁○○、甲○○、己○○、乙○○於本院審
    理時證述明確，已詳如上述，另證人丙○○於本院審理時自
    承，曾無償轉讓第一級毒品海洛因予證人乙○○施用，核與
    證人乙○○於本院審理時所證述證人丙○○確曾無償轉讓海
    洛因予其施用之情節相符，另證人甲○○於本院審理時亦結
    證稱：證人丙○○曾無償轉讓海洛因予伊施用多次。是就證
    人己○○涉嫌偽證部分、被告涉嫌轉讓第二級毒品安非他命
    部分、及證人丙○○所涉販賣第一級毒品海洛因、轉讓第一
    級毒品海洛因部分，均應由檢察官另行依法處理，末此敘明
    。
據上論斷，應依刑事訴訟法第二百九十九條第一項前段、第三百
零一條第一項前段，毒品危害防制條例第四條第一項、第八條第
一項、第十八條第一項前段、第十九條第一項，刑法第十一條、
第二十八條、第五十六條、第三十七條第一項、第五十一條第四
款，判決如主文。
中    華    民    國    95    年    1     月    26    日
                        臺灣臺中地方法院刑事第五庭
                            審判長法  官  賴恭利
                                  法  官  林慧貞
                                  法  官  劉麗瑛
上正本證明與原本無異。
如不服本判決，應於送達後十日內向本院提出上訴狀（須附繕本
），上訴於臺灣高等法院臺中分院。
                                  書記官  游智凱
中    華    民    國    94    年    1     月    26    日
【附表】扣案之海洛因
┌──┬────────────┬──────────────┐
│編號│數量及重量              │查扣地點                    │
├──┼────────────┼──────────────┤
│一  │一小包，驗餘淨重○．七三│臺中市○○路與崇德二路口    │
│    │公克，包裝重○．三四公克│自同案被告乙○○身上起出    │
├──┼────────────┼──────────────┤
│二  │一小包（含袋重○．四二公│臺中市○○區○○路四○九之二│
│    │克）                    │三號一樓客廳電腦桌抽屜內查獲│
├──┼────────────┼──────────────┤
│三  │二十七小包（含袋重共三十│臺中市○○區○○路四○九之二│
│    │七．五二公克）          │三號一樓客廳沙發椅墊下查獲  │
├──┼────────────┼──────────────┤
│四  │一小包（含袋重○．四二公│臺中市○○區○○路四○九之二│
│    │克）                    │三號一樓乙○○房內查獲      │
└──┴────────────┴──────────────┘
（編號二、三、四所示之海洛因，共計二十九包，合計驗餘淨重
三十一．七九公克，包裝重七．二二公克）
附錄論罪科刑法條
毒品危害防制條例第四條第一項
製造、運輸、販賣第一級毒品者，處死刑或無期徒刑；處無期徒
刑者，得併科新臺幣一千萬元以下罰金。
毒品危害防制條例第八條第一項
轉讓第一級毒品者，處一年以上七年以下有期徒刑，得併科新臺
幣一百萬元以下罰金。


司法院資訊處製作；財團法人民間司法改革基金會備份。
